【裁判字號】    92,訴,1117
【裁判日期】    920717
【裁判案由】    營業稅
【裁判全文】
臺北高等行政法院裁定                            九十二年度訴字第一一一七號
    原      告  英屬維爾京群島商‧周生生珠寶行股份有限公司台灣分公司
    代  表  人  甲○○
    訴訟代理人  吳國樞（會計師）
                蔡德揚律師        （兼送達代收人）
    複代理人    傅祖聲律師
    被      告  財政部臺北市國稅局（承受臺北市稅捐稽徵處業務）
    代  表  人  張盛和（局長）
    訴訟代理人  乙○○
右當事人間因營業稅事件，原告不服財政部中華民國九十二年一月二十日台財訴字第
○九一○○七四八二四號訴願決定，提起行政訴訟。本院裁定如左：
    主  文
原告之訴駁回。
訴訟費用由原告負擔。
    理  由
一、按訴願之提起，應自行政處分達到或公告期滿之次日起三十日內為之。訴願事件
    ，提起訴願逾法定期間或未於訴願法第五十七條所定期間內補送訴願書者，應為
    不受理之決定，分別為同法第十四條第一項及第七十七條第二款所明定。
二、本件原告因營業稅事件，係於九十一年十月十七日收受原處分機關九十一年十月
    九日北市稽法丙字第○九一六四五二二四○○號復查決定書，此有經原告及其負
    責人蓋章收受之送達證書附原處分卷可稽。計其提起訴願之期間，應自九十一年
    十月十八日起算，（本件原告公司營業處所位於台北市，無扣除在途期間問題）
    ，至九十一年十一月十六日即已屆滿，該日為星期六，依規定以次星期一即同年
    月十八日為屆滿日，而原告遲至九十一年十一月二十二日始向財政部提起訴願，
    有財政部總收文日戳可稽，訴願決定以其訴願已逾法定不變期間，不予受理，自
    無不合。原告復對之提起行政訴訟，顯非合法，應予駁回。
三、原告主張其雖未於法定期間內提出訴願書，但已於九十一年十一月八日依稅捐稽
    徵法第三十九條之規定，繳交原處分課徵稅額之二分之一，以避免遭受強制執行
    ，其係不服原行政處分之意思極為明顯，且原告並已於繳交原課稅處分稅額二分
    之一後之三十日內補送訴願書，符合訴願法第五十七條但書之規定，於訴願法定
    程序之遵守，即屬完整，即財政部以程序不合法為由駁回原告之訴願，自屬於法
    不合，原訴願決定應予撤銷云云。按「訴願人在第十四條第一項所定期間向管轄
    機關或原行政處分機關作不服原行政處分之表示者，視為已在法定期間內提起訴
    願。」，為訴願法第五十七條所明定；查原告雖於九十一年十一月八日依稅捐稽
    徵法第三十九條之規定，繳交原處分課徵稅額之二分之一，惟繳交原處分課徵稅
    額之二分之一，並不等同於不服原行政處分之表示者；猶如對於第一審民事判決
    敗訴之一造，雖於上訴期間內繳交上訴費用，而未提出上訴書狀，尚不能認為合
    法提起上訴般；是以原告上開主張，並不足以認定有合法提起訴願，併此敘明。
四、依行政訴訟法第一百零七條第一項第十款、第一百零四條、民事訴訟法第九十五
    條、第七十八條，裁定如主文。
中    華    民    國    九十二      年      七        月      十七      日
              臺 北 高 等 行 政 法 院   第 七 庭
                             審 判 長 法  官  鄭  小  康
                                      法  官  林  金  本
                                      法  官  黃  秋  鴻
右為正本係照原本作成。
如不服本裁定，應於送達後十日內向本院提出抗告狀（須按他造人數附繕本）
中    華    民    國    九十二      年      七        月      十七      日
                                      書 記 官  王 琍 瑩


司法院資訊處製作；財團法人民間司法改革基金會備份。
